【裁判字號】    98,訴,4056
【裁判日期】    990126
【裁判案由】    妨害風化
【裁判全文】
臺灣板橋地方法院刑事判決              98年度訴字第4056號
公  訴  人  臺灣板橋地方法院檢察署檢察官
被      告  乙○○
上列被告因妨害風化案件，經檢察官聲請以簡易判決處刑（98年
度偵字第19080 號），本院認不宜以簡易判決處刑（原受理案號
：98年度簡字第7787號），改依通常程序審理，判決如下：
    主      文
乙○○無罪。
    事實及理由
一、原聲請簡易判決處刑意旨略以：被告乙○○基於意圖媒介使
    女子與他人為性交行為以營利之接續犯意，於民國97年7 月
    中旬起至98年5 月8 日凌晨1 時許止，以其所承租位於臺北
    縣板橋市○○路○ 段361 號2 樓之住處，作為經營色情行業
    使用，容留、媒介成年女子丙○○與不特定男客為性交易行
    為，丙○○與男客為性交易行為並收取對價新臺幣（下同）
    1,800 元，再由乙○○從中收取不詳金額，作為媒介費用以
    營利。嗣於98年5 月8 日凌晨1 時許，適男客甲○○至上址
    ，經乙○○之媒介，與丙○○為性交易行為後，為警當場查
    獲，並扣得未使用之保險套13枚、現金1,800 元，因認被告
    涉犯刑法第231 條第1 項之意圖使女子與他人為性交行為而
    媒介以營利罪嫌。
二、按犯罪事實應依證據認定之，無證據不得認定其犯罪事實；
    不能證明被告犯罪者，應諭知無罪之判決，刑事訴訟法第15
    4 條第2 項、第301 條第1 項分別定有明文。又事實之認定
    ，應憑證據，如未能發現相當證據，或證據不足以證明，自
    不能以推測或擬制之方法，為裁判基礎，最高法院40年臺上
    字第86號判例可資參照。且認定犯罪事實所憑之證據，雖不
    以直接證據為限，間接證據亦包括在內，然而無論直接證據
    或間接證據，其為訴訟上之證明，須於通常一般之人均不致
    有所懷疑，而得確信其為真實之程度者，始得據為有罪之認
    定，倘其證明尚未達到此一程度，而有合理之懷疑存在而無
    從使事實審法院得有罪之確信時，即應由法院為諭知被告無
    罪之判決，最高法院院76年臺上字第4986號足資參考。
三、本件公訴人認被告乙○○涉有上開妨害風化之罪嫌，無非以
    上開事實業據證人即男客甲○○於警詢及偵查中指述綦詳，
    並有未使用之保險套13枚、現場圖1 紙及性交易所得現金
    1,800 元、現場照片7 張，為其主要之論據。訊之被告堅詞
    否認有何上開意圖營利，媒介女子與他人為性交易情事，並
    辯稱上址雖係以伊之名義與出租人訂立租賃契約，惟實際上
    係伊與丙○○二人共同承租上址，並以輪替方式在該址與男
    客為性交易，性交易之所得則歸從事該次行為者，並無分帳
    之情事；又該處租金、水電成本亦由伊與丙○○平均分擔，
    伊並未有媒介、容留男客與丙○○從事性交易之行為等語。
四、經查：
  (一)證人甲○○於98年5 月8 日凌晨1 時許，至臺北縣板橋市○○路○ 段361 號2 樓，於該處房間內與證人丙○○為性行為
    之事實，此經證人即男客甲○○於警詢、偵查及本院審理時
    指陳甚明，核與被告、證人即與男客為性交易之女子丙○○
    於警詢、偵查及本院審理時之供述相符，故上開事實堪為認
    定。是本件審認之關鍵，在於有無充分之證據，足以認定被
    告確有意圖營利，容留、媒介證人丙○○與證人甲○○為性
    交行為之事實。
  (二)又證人甲○○於警詢、偵查及本院審理中均結證其當日於與
    丙○○為性行為之前，即交付對價1,800 元予丙○○等語，
    此與員警於查獲當日僅於丙○○身上扣得之現金1,800 元之
    事實相符（見偵查卷第21頁）；再者證人丙○○於本院審理
    時復證稱查獲當日性交易行為之對價為1,800 元，全部金額
    為其所有，被告並未分得任何金額，其與被告所賺取之金錢
    均屬從事性交易之個人所有，並未再分給他人（見本院卷第
    22頁、第23頁），核與被告供述警方查獲當日於丙○○身上
    查扣之1, 800元全係丙○○所有，且從事性交易之金錢均為
    個人所有，並無平分情事等語相符（見本院卷第25頁），是
    以證人甲○○之證述及扣得之現金1,800 元尚不足證明被告
    確有意圖使女子與他人為性交行為，而容留、媒介以營利之
    事實。
  (三)再證人丙○○於警詢及本院審理中均證稱，於上址僅其與被
    告二人合夥一起從事色情應召，並無其他女子，且二人共同
    承租上址為性交行為場所，惟該址之租賃契約係由被告出面
    並以被告名義承租，然場所之房租及水電費均由其與被告平
    均分擔等語（見偵查卷第11頁、本院卷第22頁反面），核與
    證人甲○○供陳現場除被告及證人丙○○外，並未見其他女
    子等語（見本院卷第23頁反面）及被告供述查獲地點僅其與
    丙○○二人，且二人共同承租上址，房租係由二人平均分擔
    等語相符（見本院卷第24頁反面、第25頁）。是以，該址係
    由被告與證人丙○○二人共同承租並平均負擔房租、水電費
    成本之事實，足堪認定。被告既與證人丙○○共同從事色情
    應召，且平均負擔該處之房租、水電費，又該處僅被告與丙○○二人從事色情應召，被告即無由自證人丙○○處再分取
    利益，從而尚難遽以證人甲○○之供述為不利被告之認定。
  (四)又證人甲○○於警詢、偵查及本院審理時均供陳其於98年5
    月8 日凌晨1 時許見臺北縣板橋市○○路○ 段361 號2 樓屋
    外之按摩招牌，自行尋至該址，於按電鈴後由被告開門等語
    （見偵查卷第15頁、第46頁及本院卷第23頁）；證人丙○○
    於本院審理時結證稱，其與被告二人於上址共同從事色情應
    召，係自己拉自己的客人，並無為他人拉客情事等語（見本
    院卷第22頁反面），足認被告確無向外拉客之情事。再者，
    雖證人甲○○於警詢時供陳被告開門後，問伊有無來過，嗣
    後並介紹消費方式，於進入房間後，便帶證人丙○○進入房
    間與其為性交易（見偵查卷第15頁），然證人甲○○於本院
    訊問時復證述，於當日被告帶領伊進入房間內，伊要求更換
    其他女子，被告即走出房間，嗣後由證人丙○○進入房間與
    伊為性交易行為等語（見本院98年度簡字第7787號卷第17頁
    ），核與證人丙○○於本院審理時結證稱：伊與被告二人於
    上址共同從事色情應召，屋內房間隔層為上空，故於證人甲○○進入屋內房間後，伊於緊鄰之隔壁房間聽見證人甲○○
    欲換女子服務，伊方至證人甲○○所處之房間內與之為性交
    易等語大致相符（見本院卷第22頁反面）。是以，被告所辯
    其與證人丙○○共同從事色情應召，並未有拉客或容留、媒
    介證人丙○○與證人甲○○為性交易行為，因證人甲○○不
    願與其從事性交易，證人丙○○聽聞後乃自行至房內與證人
    甲○○為性交易之行為，嗣後即離去上址等語，尚非虛妄，
    應堪採信。從而，證人甲○○所為之供述亦不足證明被告確
    有容留、媒介女子與他人為性交易之事實。
  (五)另依卷附之現場圖1 張及現場查獲照片7 張，分別係現場位
    置圖、查獲現場及扣案物之照片，此僅能證明查獲現場之屋
    外狀況、隔間、房間擺設，及扣案物之狀態、外觀，並無從
    證明被告本案所涉犯行；其餘扣案之未使用保險套13個、被
    告所有之電信費繳費通知單、保險費繳費通知單、紓困貸款
    通知單、身分證影本各1 紙等物，亦與被告所涉意圖營利，
    媒介、容留犯行無直接關連，均不足以為不利於被告之認定
    。
五、綜上所述，公訴人所舉之證據，均難以證明被告有意圖營利
    ，容留、媒介男客與女子為性交易之行為。此外，復查無其
    他積極之證據，足認被告有何公訴人所指之犯行，循據前開
    之說明，並基於「罪證有疑，利於被告」，本院認被告之犯
    罪尚屬不能證明，依法自應為無罪之諭知。
六、據上論斷，應依刑事訴訟法第452 條、第301 條第1 項，判
    決如主文。
本案經檢察官李蕙如到庭執行職務。
                                   1
中    華    民    國    99    年    1     月    26    日
                 刑事第二十二庭  審判長法  官  潘長生
                                       法  官  傅明華
                                       法  官  曹惠玲
上列正本證明與原本無異。
如不服本判決，應於判決送達後10日內敘明上訴理由，向本院提
出上訴狀 (應附繕本) ，上訴於臺灣高等法院。其未敘述上訴理
由者，應於上訴期間屆滿後20日內向本院補提理由書「切勿逕送
上級法院」。
                                       書記官  許育菁
中    華    民    國    99    年    1     月    27    日

司法院資訊處製作；財團法人民間司法改革基金會備份。
